臺灣臺中地方法院刑事判決　　　　　　　　　　　　九十一年度交易字第一七六號
　　公　訴　人　臺灣台中地方法院檢察署檢察官
　　被　　　告　乙○○
右列被告因公共危險等案件，經檢察官提起公訴 (九十一年度偵字第三五四一號)本
院判決如左：
    主  文
乙○○服用酒類，不能安全駕駛動力交通工具而駕駛，累犯，處有期徒刑參月，如易
科罰金以參佰元折算壹日；又因過失傷害人，累犯，處有期徒刑伍月，如易科罰金以
參佰元折算壹日；應執行有期徒刑柒月，如易科罰金，以參佰元折算壹日。
    事  實
一、乙○○曾於民國（下同）八十二年間因施用毒品等案件，經台灣高等法院台中分
    院判處有期徒刑三年十月（定執行刑），已於八十九年八月十日執行完畢，仍不
    知警惕自已，其明知喝酒超過特定程度（飲酒後每公升吐氣之酒精含量量超過０
    ‧五五ＭＧ以上）即不能安全駕駛動力交通工具，竟於九十一年二月十八日十九
    時許，在台中市水湳地區飲用酒類，達不能安全駕駛交通工具之程度，仍駕駛車
    號ＣＨＭ─六六０號機車，沿台中市○○區○○路由大雅往台中市區方向行駛，
    行經中清路與中清路九九之三○巷之有號誌交岔路口，其原應注意車輛行駛至交
    岔路口應遵守交通號誌之指示，又其應注意汽車駕駛人飲酒後，其吐氣所含酒精
    成分超過每公升零點二五毫克以上者不得駕車，及通過路口，應注意車前狀況，
    以避免發生危險，而依當時天候及路面狀況，又無不能注意之情形，竟能注意而
    疏未注意，貿然酒後駕駛上開機車，而疏未注意車前狀況並闖越紅燈，以時速約
    四十公里之速度冒然前進，適有甲○○騎乘腳踏車由雷中街橫越上開路口，二車
    因而發生碰撞，致甲○○因而受有左右橈骨骨折之傷害，經乙○○委由路人報案
    ，警方據報前往處理，乙○○表示主動陳述肇事經過而自首過失傷害，嗣經警當
    場測得乙○○呼氣酒精濃度達零點一、○ＭＧ／Ｌ，因而發覺其有酒後不能安全
    駕駛動力交通工具。
二、案經甲○○告訴暨台中市警察局第五分局報請檢察官偵查起訴。
    理  由
一、右揭犯罪事實，已據被告乙○○於偵審中坦承不諱，核與告訴人甲○○指述情節
    相符，又有診斷書、道路交通事故調查表、酒精測定值列印表、測試觀察紀錄表
    各一紙附卷足憑。按刑法第一百八十五條之三，條文中所稱「不能安全駕駛動力
    交通工具」係屬抽象危險犯，除衡之行為人駕車時飲用酒類之程度及血液中酒精
    含量之多寡外，並應參以行為人當時之精神狀態、駕馭車輛之情形及對於交通號
    誌或指揮之遵守能力，以資相佐，斷非徒以飲酒數量作為取決是否成罪之唯一標
    準。惟駕駛人於呼氣中酒精濃度達每公升零點五五毫克以上者，依据科學數据統
    計結果，其肇事率為常人之十倍，固呼氣中酒精濃度達每公升零點五五毫克以上
    者，得認為不能安全駕駛，已無疑議，法務部八十八年五月十八日法八八檢字第
    ００一六六九號函即同此意旨。被告駕車前即已飲用酒類，於駕駛車輛肇事後，
    經警測定其吐氣中所含酒精成分已達每公升一點○毫克，揆之前揭說明，其駕駛
    車輛之注意能力已因飲酒而較平日為低，並與他車發生碰撞，顯已不能安全駕駛
    動力交通工具，已臻明確。次按汽車駕駛人駕駛車輛行駛至交岔路口應遵守交通
    號誌之指示，又其應注意汽車駕駛人飲酒後，其吐氣所含酒精成分超過每公升零
    點二五毫克以上者不得駕車，及通過路口，應注意車前狀況，以避免發生危險，
    道路交通安全規則第一百零二條第一項第二款、第九十四條第三項、第一百十四
    條第二款分別載有明文。被告駕車自應注意上述道路交通安全規定，且依當時天
    候晴及路面乾燥無缺陷，有前揭調查報告表一紙足憑，並無不能注意情事，竟疏
    不注意，酒後駕車闖紅燈且未注意車前狀況，因而肇禍致人受傷，被告自應負過
    失之責任，且其過失行為與被害人之受傷間有相當因果關係，被告犯行洵堪認定
    。
二、核被告所為，係犯刑法第一百八十五條之三公共危險罪及第二百八十四條第一項
    前段之過失傷害罪。又被告為汽車駕駛人，酒醉駕車，因而致人受傷，依法應負
    刑事責任，所犯過失傷害罪部分應依道路交通管理處罰條例第八十六條第一項之
    規定加重其刑。又被告曾於八十二年間因施用毒品等案件，經台灣高等法院台中
    分院判處有期徒刑三年十月（定執行刑），已於八十九年八月十日執行完畢，此
    有台灣高等法院被告前案紀錄表在卷足憑，五年以內再犯本件有期徒刑以上之罪
    ，為累犯，應依刑法第四十七條規定加重其刑。又被告所犯上開二罪間，犯意各
    別，行為互殊，應分論併罰。爰審酌被告酒醉駕車對於公共安全有重大危害，本
   件過失責任之輕重，被告犯罪後迄未與被害人達成和解，取得被害人諒解等一切
    情狀，分別量處如主文所示之刑，並定其應執行之刑及諭知易科罰金之折算標準
    。
據上論斷，應依刑事訴訟法第二百九十九條第一項前段，刑法第一百八十五條之三、
、第二百八十四條第一項前段、第四十七條、第五十一條第五款、第四十一條第一項
第二項、道路交通管理處罰條例第八十六條第一項，罰金罰鍰提高標準條例第一條前
段、第二條，判決如主文。
中      華      民      國    九十一    年      五      月    二十一    日
                                   臺灣臺中地方法院交通法庭
                                          法  官   許金樹
右正本證明與原本無異。
如不服本判決，應於判決送達後十日內，向本院提出上訴狀。
                                          書記官
中      華      民      國    九十一    年      五      月    二十一    日
附錄論罪科刑法條：
刑法第一百八十五條之三：服用毒品、麻醉藥品、酒類或其他相類之物，不能安全駕
駛動力交通工具而駕駛者，處一年以下有期徒刑、拘役或三萬元以下罰金。
刑法第二百八十四條第一項：因過失傷害人者，處六月以下有期徒刑、拘役或五百元
以下罰金。致重傷者，處一年以下有期徒刑、拘役或五百元以下罰金。
